# 定增基金能否纳入我公司合并

提问人：iamastudentnew 时间：2015-01-26 12:38:18
我公司出资 5000 万，主导成立私募定增基金，占55%，投决会由我公司主导，依法签订合同，到期清算，分优先级、劣后级分配收益，投资合同写明操作细则。那么我公司能否按照出资、控制，来纳入我公司合并报表呢？ 还有基金参与定增成功的股票，作为交易性金融资产还是可供出售金融资产呢？

回答人：chenyiwei
1 、如果投资决策委员会由你公司主导，且你公司持有大部分或全部劣后级份额，则纳入你公司合并报表范围的可能性较大。 2 、根据持有意图确定，例如是否在锁定期满后将会立即出售等。